臺灣雲林地方法院民事簡易判決
110年度港簡字第146號
原      告  彰化商業銀行股份有限公司

法定代理人  凌忠嫄  
訴訟代理人  陳世華  
被      告  楊濬瑋即北原冷飲店


上列當事人間請求返還借款事件，本院於民國110年10月21日言
詞辯論終結，判決如下：
    主  文
被告應給付原告新臺幣370,965元，及如附表所示之利息與違約
金。
訴訟費用新臺幣4,080元由被告負擔。
本判決得假執行。
    事實及理由
一、原告主張：被告於民國109年5月20日向原告借款新臺幣（下
    同）50萬元，約定借款期間自109年5月20日起至112年5月20
    日止，每月1期，被告應按月於每月20日前平均攤還本息，
    利息計算方式為自借款之日起至受補貼利率終止之日前，按
    週年利率百分之0.155（計算式：週年利率百分之1－補貼週
    年利率百分之0.845＝週年利率百分之0.155）；自受補貼利
    率終止日之翌日起至110年12月31日止，按週年利率百分之1
    ；自111年1月1日起至清償日止，則改按週年利率百分之2計
    息。倘遲延繳息還本時，逾期在6個月以內者，依借款利率
    百分之10，逾期超過6個月部分，依借款利率百分之20加計
    違約金，並約定如有任何一宗債務不依約清償本金時，借款
    即視為全部到期。惟被告自110年2月20日起即未依約償還本
    息，依約定其借款視為全部到期，被告尚積欠如主文第1項
    所示之本金、利息及違約金未為清償，原告爰依契約及民法
    消費借貸之法律關係，提起本件訴訟等語。並聲明：如主文
    第1項所示。
二、被告陳稱：我承認有借錢，且後來沒有償還等語，並當庭為
    認諾之意思表示。
三、按當事人於言詞辯論時為訴訟標的之認諾者，應本於其認諾
    為該當事人敗訴之判決，民事訴訟法第384條定有明文。被
    告就原告訴之聲明之請求、訴訟標的為認諾，承認原告的請
    求，有言詞辯論筆錄可參（見本院卷第88頁），依上開規定
    應為被告敗訴之判決。從而，原告請求被告給付如主文第1
    項所示之金額及利息、違約金，即有理由，應予准許，並依
    民事訴訟法第389條第1項第1款、第3款規定，依職權宣告假
    執行。
四、本件訴訟費用，確定為第一審裁判費4,080元，依民事訴訟
    法第78條規定，由被告負擔。
中　　華　　民　　國　　110 　年　　11　　月　　4 　　日
                      北港簡易庭  法  官  詹皇輝
以上正本證明與原本無異。
如不服本判決，應於送達後20日內，向本院提出上訴狀並表明上
訴理由，如於本判決宣示後送達前提起上訴者，應於判決送達後
20日內補提上訴理由書（須附繕本）。
中　　華　　民　　國　　110 　年　　11　　月　　4 　　日
　　　　　　　　　　　　　　　　　書記官　伍幸怡
附表：
編號 借款 日期 尚欠 本金 利息  違約金     週年 利率 起訖日（民國） 週年 利率 起訖日（民國） 1 109年5月20日 新臺幣 37,096元 0.155% 110年2月20日起至110年5月19日止 0.0155% 110年3月21日起至110年5月19日止    1% 110年5月20日起至110年12月31日止 0.1% 110年5月20日起至110年9月20日止      0.2% 110年9月21日起至110年12月31日止    2% 111年1月1日起至清償日止 0.4% 111年1月1日起至清償日止 2 109年5月20日 新臺幣 333,869 元 0.155% 110年2月20日起至110年5月19日止 0.0155% 110年3月21日起至110年5月19日止    1% 110年5月20日起至110年12月31日止 0.1% 110年5月20日起至110年9月20日止      0.2% 110年9月21日起至110年12月31日止    2% 111年1月1日起至清償日止 0.4% 111年1月1日起至清償日止